# 关于工程收入确认问题

提问人：1838913227 时间：2019-12-10 10:07:58
请教陈版，企业的经营模式是先给客户提供系统开发，系统的相关设备、人工等投入是企业承担，开发完成后规定一个时间段内按照客户经营该系统得到的收入按比例分享收益。这种模式下收入在后期按实际分享的收益确认，那前期发生的成本如何处理？

回答人：chenyiwei
可参考：《瑞华研究 2010 ～ 2016 汇编》之 “问题 4-4-13（涉及运营期分成的定制软件开发收入确认）”。

提问人：1838913227 时间：2019-12-13 08:05:11
陈老师，按照汇编里面的说法，前面开发实施阶段需要按照公允价值（或预计得到补偿的成本）确认收入，结转开发期的成本，但是这个公允价值现实中比较难确定，而且后面约定的收益分成也是不确定的，这种情况下前面开发期还是要结转收入么？

回答人：chenyiwei
开发期仍需确认收入。